---
title: "Créer des contours de bureaux de vote avec mapvotr"
subtitle: "Production de contours approximés à partir de la base des adresses géolocalisées du Répertoire électoral unique (REU) diffusée par l'Insee."
output:
  rmarkdown::html_vignette:
    toc: true
    toc_depth: 4
vignette: >
  %\VignetteIndexEntry{Créer des contours de bureaux de vote avec `mapvotr`}
  %\VignetteEngine{knitr::rmarkdown}
  %\VignetteEncoding{UTF-8}
---


```{r "setup", include=FALSE}
knitr::opts_chunk$set(
  comment = "",
  echo = TRUE#,
  #eval = FALSE #car pas accès aux données dans le github action
)
options(
  rmarkdown.html_vignette.check_title = FALSE,
  width = 90
)
```

## Fonctionnement du package

### 0. Les données en entrée

Le package `mapvotr` s'appuie sur 2 types de sources de données ouvertes : 

1. Le fichier déposé sur Insee.fr contenant les adresses des électeurs (mettre url XXXXXXXXXX)
2. Le fichier des contours communaux issu par exemple de la BD TOPO de l'IGN.

Pour simplifier sa prise en main, le package incorpore des extraits de ces deux fichiers.

```{r}
library(mapvotr)
addresses_sample <- mapvotr::addresses_sample
contours_com_sample <- mapvotr::contours_com_sample

head(addresses_sample)
head(contours_com_sample)
```


### 1. Préparer les adresses

À partir des deux sources précédentes, la fonction `prepare_address` va créer : 

* Une nouvelle table d'adresses, en ne retenant que celles ayant une qualité de géolocalisation suffisante, et uniquement dans les communes ayant au moins deux bureaux de vote.
* Une liste des communes ayant au moins 2 bureaux de votes (et donc susceptibles d'être découpées)
* Une liste des COG (codes officiels géographiques) de ces communes


```{r}
prep_adr <- mapvotr::prepare_address(
  address = addresses_sample,
  contours_com = contours_com_sample,
  var_cog1 = "code_commune_ref",
  var_cog2 = "codgeo",
  var_bv1 = "id_brut_bv",
  path_log = NULL) 

head(prep_adr$address)
head(prep_adr$contours_com)
print(prep_adr$lcog)

```

### 2. Construire les contours d'une commune

A partir de la liste `prep_adr` précedemment obtenue, on crée les contours d'une commune avec la fonction `create_contours`. 
Par exemple, essayons avec la commune de Douarnenez en Bretagne (code 29046, elle fait partie de l'échantillon des données du package).

Avant cela, le découpage des communes en contours de bureaux de vote nécessite des hypothèses de construction : 

* `MIN_POINT_COM` : Une commune ne pourra être découpée que si elle possède un minimum de points géolocalisés en son sein (d'après la base des adresses du REU)
* `MIN_ADDRESS_BV` : Un contours de bureau de vote sera créé s'il existe un nombre minimal d'adresses associées à ce bureau de vote (toujours dans la base du REU)
* `MIN_ADDRESS_SHOOT` : Lors de la phase de "simplification / correction" de la géographie des contours, les polygones concernés seront ceux comportant un petit nombre d'adresses en leur sein.

```{r }

#### Hypothèses de modélisation
MIN_POINT_COM <- 50
MIN_ADDRESS_BV <- 15
MIN_ADDRESS_SHOOT <- 5

# Création des contours de Douarnenez
cog <- "29046" 
lcontours <- mapvotr::create_contours(
  prep_adr,
  cog,
  min_points_com = MIN_POINT_COM,
  min_address_bv = MIN_ADDRESS_BV,
  min_address_shoot = MIN_ADDRESS_SHOOT,
  var_cog1 = "code_commune_ref",
  var_cog2 = "codgeo",
  var_bv1 = "id_brut_bv",
  var_geo_score = "geo_score",
  var_nbaddress = "nb_adresses",
  path_log = NULL)

head(lcontours$contours)
head(lcontours$contours_simplified)
```

### 4. Visualisation des contours produits

La fonction `map_contours` permet de visualiser rapidement les contours produits à partir des adresses géolocalisées du REU.

*Note : La couche des points-adresses utilisée pour la création des contours est à afficher selon le besoin en cochant l'affichage dans les options.*

```{r out.width = '100%'}


carte <- mapvotr::map_contours(
  cog,
  sfelecteurs = prep_adr$address,
  contours_bv = lcontours$contours,
  var_code_bv = "id_brut_bv",
  var_score = "geo_score",
  var_cog = "code_commune_ref"
)

carte_simplified <- mapvotr::map_contours(
  cog,
  sfelecteurs = prep_adr$address,
  contours_bv = lcontours$contours_simplified,
  var_code_bv = "id_brut_bv",
  var_score = "geo_score",
  var_cog = "code_commune_ref"
)
  
carte
carte_simplified



```

## Détails sur la méthodologie adoptée


### Hypothèses : 

* Seules les adresses géolocalisées avec un niveau de précision "suffisant" sont mobilisées pour créer les approximations de contours de bureaux de vote.
* Champ des communes « découpables » : 

  * celles avec au moins 2 bureaux de vote.
  * celles ayant un nombre de « points » géolocalisés en leur sein supérieur à un seuil (avec un niveau de confiance acceptable dans la BAN).
  * Un contours de bureau de vote sera créé s'il existe un nombre minimal d'adresses associées à ce bureau de vote (toujours dans la base du REU).
  
Rappel : différentes **adresses** du REU peuvent-être géolocalisées sur le même **point géographique**.



### 1. Nettoyage et préparation des inputs


* La fonction `prepare_address` : 
  * Remplace les arrondissement communaux de Paris, Lyon et Marseille par le code commune de la ville entière (grâce à la fonction interne `rm_arrond`).
  * Ne conserve que les adresses 
    * dans des communes avec au moins 2 bureaux de vote (BV) d'après la base des adresses du REU (grâce à la fonction interne `fget_multiBV`).
    * avec une bonne qualité de géolocalisation d'après la BAN (`housenumber`,`interpolation`, `locality`)/
  * Transforme les adresses en table `sf` avec une projection WGS84.
  * Récupère les contours et la liste des communes susceptibles d'être découpées en contours de BV (à partir de la table des contours de communes en entrée de la fonction).

Ainsi, en théorie, une grande commune dont les adresses sont géolocalisées de manière imprécise pourrait être exclue du champ.

La fonction renvoie des logs, c'est-à-dire enregistre l'historique du bon déroulé des différentes fonctions.
Pour enregistrer ces logs localement, il faut entrer un chemin dans le paramètre `path_log`.



### 2. Découpage d'une commune en contours de bureaux de vote

La fonction `create_contours` vise à partionner une ville cible en contours des bureaux de vote.
La ville cible est désignée par son code officiel géographique.
`create_contours` utilise la liste des adresses et les contours communaux produits par `prepare_address`.

**Étape 1 : Vérifications et préparations**

* Suppression des points de la base REU en dehors du contours géographique de la commune (des effets de bords peuvent exister entre les différentes sources).
* Vérification que la commune cible possède au moins **min_points_com** points (grâce à la fonction interne `valid_for_contours`). Autrement, la fonction renvoie `NULL`.
* Vérifier que chaque bureau de vote (BV) de la commune est composé d'au moins **min_address_bv** adresses.
  * Si ce n'est pas le cas, les adresses associées à ce BV sont retirées du champ et la commune sera découpée sans prise en compte de l'existence de ce BV.

**Étape 2 : Partitionnement de la commune en contours de bureaux de vote**

* Partition de la commune en polygones de Voronoï à partir du nuage de points géolocalisés (grâce à la fonction interne `voronoi_com`)
* Association d'un bureau de vote (BV) à chaque Voronoï (grâce à la fonction interne `decouplage_ptsBv`) :
  * Des hypothèses sont nécessaires quand on trouve plusieurs adresses sur un même point géographique, et que ces adresses sont reliés à plusieurs BV différents.
  * On considère par ordre de priorité le nombre d'adresses associées à chaque BV, puis la qualité de géolocalisation de ces adresses.

* On regroupe géographiquement (union) les polygones de Voronoï par bureau de vote. Les contours sont ainsi formés.

**Étape 3 : Simplification/correction a posteriori des contours**

* L'idée est de supprimer les éventuels « confettis » de contours, essentiellement dus à des imprécisions de géolocalisation. La fonction interne `shoot_isolated` est ici mobilisée. 
* Les contours des bureaux de votes n'étant pas nécessairement contigus, on transforme le zonage en polygones contigus (grâce à la fonction interne `st_cast_bis`)
* Ces polygones étant, par construction des juxtapositions de polygones de Voronoï, on recherche les polygones composés de moins de **min_address_shoot** polygones de Voronoï (et donc de moins de `min_address_shoot` points géographiques). Cette opération est réalisée à l'aide de la fonction interne `count_voro`.
* Pour un petit polygone candidat, on modifie le code de BV auquel il est associé :
  * Si ce polygone n'est pas isolé (s'il touche d'autres polygones associés à l'autres BV)
  * Si au moins un de ses voisins est suffisamment gros (composé de plus de `min_address_shoot` points géographiques).
* Si ces conditions sont réunies, on choisit comme nouveau code BV celui du plus gros voisin.
* Enfin, on fusionne les polygones en fonction de leur éventuels nouveaux codes BV et on reforme ainsi une partion de la commune en contours de BV expurgés des « confettis » traîtés. 


La fonction `create_contours` renvoie la partition brute et la partition simplifiée de la commune.

Comment précedemment, `create_contours` renvoie des logs, qui peuvent être enregistrée localement grâce au paramètre `path_log`.

### 3. Visualisation dynamique des contours créés

La package `mapvotr` met à disposition de l'utilisateur une fonction de visualisation des contours produits aux étapes précédentes, dans une optique de contrôle-qualité.

La fonction `map_contours` permet ainsi de visualiser conjointement dans la commune cible sur des fonds de cartes dynamiques :
  * les contours produits (bruts ou simplifiés) ;
  * Les adresses géolocalisées du REU (à afficher selon le besoin en cochant l'affichage dans les options)

 











